【裁判字號】    96,易,1823
【裁判日期】    970709
【裁判案由】    傷害等
【裁判全文】
臺灣彰化地方法院刑事判決              96年度易字第1823號
公  訴  人  台灣彰化地方法院檢察署檢察官
被      告  戊○○
                    （另案於台灣台中看守所羈押中）
選任辯護人  徐湘生律師
被      告  甲○○
                    （現於台灣台中監獄執行中）
            丁○○
                    （另案於台灣台中監獄台中分監執行中）
            己○○
                    （另案於台灣桃園看守所羈押中）
            庚○○
                    （現於台灣台中監獄執行中）
            乙○○
上  一  人
選任辯護人  嚴庚辰律師
上列被告因傷害等案件，經檢察官提起公訴（96年度偵字第3251
號），本院判決如下：
    主  文
戊○○共同傷害人之身體，累犯，處有期徒刑壹年捌月，扣案之
防爆手電筒、木質球棒、鋁製球棒各壹支，均沒收。
甲○○、丁○○共同傷害人之身體，各處有期徒刑壹年陸月，減
為有期徒刑玖月，扣案之防爆手電筒、木質球棒、鋁製球棒各壹
支，均沒收。
己○○、庚○○共同傷害人之身體，均累犯，各處有期徒刑壹年
肆月，減為有期徒刑捌月，扣案之防爆手電筒、木質球棒、鋁製
球棒各壹支，均沒收。
乙○○無罪。
    事  實
一、戊○○（綽號「洪董」）曾因違反毒品危害防制條例案件，
    經台灣台中地方法院以90年度訴字第173號判決判處有期徒
    刑10月、7月確定，又因違反槍砲彈藥刀械管制條例案件，
    經同院以90年度訴字第1021號判決判處有期徒刑1年4月，案
    經上訴後，為最高法院駁回上訴確定，2案合併應執行有期
    徒刑2年5月，於民國93年1月15日假釋付保護管束，嗣於93
    年6月12日保護管束期滿未經撤銷，以執行完畢論。己○○
    （綽號「黑肥」）曾因施用毒品案件，經台灣台中地方法院
    以92年度中簡字第2115號判決判處有期徒刑6月確定，又因
    違反動產擔保交易法案件，經台灣台中地方法院以93年度中
    簡字第1750號判決判處拘役50日，上開案件與其前因恐嚇、
    施用毒品、竊盜、贓物等案件執行所餘殘刑1年2 月又18日
    接續執行，於95年1月1日執行完畢。庚○○（綽號「小顏」
    ）曾因施用毒品案件，經本院以92年度易字第486 號判決有
    期徒刑7月確定，於93年8月4日縮短刑期執行完畢。
二、戊○○因其父洪東森（另由檢察官為不起訴處分）在中部地
    區違規架設之大型廣告看板（下稱T霸）多次遭主管機關執
    行強制拆除，竟萌生妨害公務及傷害之犯意，先於96年3月
    13日16時許，約丁○○（綽號「小林」）、甲○○（綽號「
    阿醜」）至彰化縣埤頭鄉○○○○○路北斗交流道處會合，
    觀看洪東森所有之T霸經彰化縣政府強制拆除後之情況，而
    向渠等表示伊非常不滿，並囑其2人於翌日彰化縣政府派員
    至位於中山高速公路217公里860公尺南下車道外0.5公尺處
    （即彰化縣埤頭鄉○○段991-1地號土地，下稱本案現場）
    強制拆除洪東森所有之另1支T霸時，「教訓」前來執行拆除
    之公務員，事後將支付渠等報酬。甲○○即以電話聯絡庚○○，表示要為「洪董」處理T霸之事，完成後每人可得新台
    幣（下同）12,000元之酬勞，庚○○即予同意，並轉知己○○。甲○○、己○○、庚○○3人於96年3月14日6時許，在
    南投縣草屯鎮某汽車旅館會合後，搭乘庚○○駕駛之車牌號
    碼9591-PS號自用小客車往彰化縣埤頭鄉方向出發，另丁○○與一姓名年籍不詳之成年男子於台中市○○路與西屯路路
    口會合後，由丁○○駕駛車牌號碼M4-0933號自用小客車搭
    載該男子，於96年3月14日9時許，與甲○○、己○○、庚○○3人在彰化縣埤頭鄉○○○○道會合，渠等即與戊○○共
    同基於傷害及妨害公務之犯意聯絡及行為分擔，於抵達本案
    現場後，由丁○○、甲○○、己○○、庚○○分持鋁製球棒
    、防爆手電筒、木質球棒下車。斯時彰化縣政府建設局技佐
    丙○○、技工高坤旺及受彰化縣政府委託負責拆除之包商日
    元營造有限公司職員鍾有權（起訴書誤載為鐘）、陳榮達、
    何保擇、王冬陽等人依法正執行強制拆除T霸之勤務，丁○○即以0000000000號電話與戊○○聯絡，確認彰化縣政府技
    佐丙○○即為現場負責強制拆除之公務員後，即持鋁製球棒
    ，向甲○○等人喊稱: 「就是他」，甲○○即徒手、己○○
    持木質球棒、庚○○持防爆手電筒與丁○○共同毆打丙○○
    之臉部、背部及胸部等處施以強暴，致丙○○不支倒地後，
    始罷手逃離現場，丙○○因此受有右下眼處撕裂傷3公分、
    右眼角膜撕裂傷、左手肘3×3公分挫擦傷、兩側膝蓋3×3公
    分紅腫等傷害。嗣丁○○於同日15時許返回台中市後，戊○○即於台中市○○路與河南路口老虎城商場附近，將12,000
    元之酬勞交予丁○○，另甲○○與庚○○、己○○離開現場
    後，即先行墊付12,000元予庚○○，及7,500元予己○○，
    並於同日18時許，在上開老虎城商場外，收受姓名不詳綽號
    「阿嘉」之人代戊○○轉交之25,000元（因甲○○對戊○○
    前負8,000元債務，該部分業經抵銷）酬勞。嗣經警循線查
    獲，並扣得庚○○所有之防爆手電筒、木質球棒各1支及丁○○所有之鋁製球棒1支。
三、案經丙○○訴由彰化縣警察局北斗分局移送台灣彰化地方法
    院檢察署檢察官偵查起訴。
    理  由
壹、有罪部分：
一、證據能力之認定：
（一）按被告以外之人於審判外之言詞或書面陳述，除法律有規
      定者外，不得作為證據。被告以外之人於偵查中向檢察官
      所為之陳述，除顯有不可信之情況者外，得為證據。被告
      以外之人於審判外之陳述，雖不符前4條之規定，而經當
      事人於審判程序同意作為證據，法院審酌該言詞陳述或書
      面陳述作成時之情況，認為適當者，亦得為證據。當事人
      、代理人或辯護人於法院調查證據時，知有第159條第1項
      不得為證據之情形，而未於言詞辯論終結前聲明異議者，
      視為有前項之同意。刑事訴訟法第159條第1項、第159條
      之1第2項、第159條之5分別定有明文。證人丙○○於警詢
      中之陳述，雖屬被告以外之人於審判外之言詞陳述，然因
      被告甲○○、丁○○、己○○、庚○○均未於言詞辯論終
      結前聲明異議，本院復審酌該言詞陳述係由證人出於自由
      意識而陳述，並無非法取證之情況，依刑事訴訟法第159
      條之5之規定，認證人丙○○於警詢之陳述，得採為認定
      被告甲○○、丁○○、己○○、庚○○犯罪事實所憑之證
      據。另證人即共同被告庚○○、己○○於偵查中向檢察官
      所為證述，雖係被告以外之人於審判外之言詞陳述，為傳
      聞證據，然其於偵查中向檢察官所為證述，業經具結，且
      本院審酌該等言詞陳述係出於證人自由意識下所為之陳述
      ，其於偵查中之證詞，亦無顯有不可信之情況，依刑事訴
      訟法第159條之1第2項規定，得採為認定本件犯罪事實所
      憑之證據。
（二）次按被告以外之人於檢察事務官、司法警察官或司法警察
      調查中所為之陳述，與審判中不符時，其先前之陳述具有
      較可信之特別情況，且為證明犯罪事實存否所必要者，得
      為證據，刑事訴訟法第159條之2定有明文。其所謂「具有
      較可信之特別情況」（即學理上所稱之「特信性」），係
      指其陳述係在特別可信為真實之情況下所為者而言。本件
      證人丁○○、己○○，經本院傳喚到庭作證，渠等審判中
      陳述與之前於司法警察調查中所為之陳述不符，經核上開
      證人供述之內容，確為關涉被告戊○○是否涉有本件犯行
      所不可或缺之證據，是上開證人於司法警察前之供述已符
      合前開必要性之要件，而其於警詢之供述是否得例外地作
      為證據使用，其關鍵乃在於是否具有較可信之特別情況，
      而應依據陳述人於警詢為陳述時之「外部情況」，亦即綜
      合陳述人之觀察、記憶、表達是否正確，及有無虛偽陳述
      之動機加以判斷，故應就調查筆錄製作之原因、過程及其
      功能等加以觀察其信用性，據以判斷該傳聞證據是否有特
      別可信之情況而例外具有證據能力。經查：
1.證人丁○○於本院審理時供稱伊於偵查中所述有關偵卷第3251
  號卷第106頁彰化縣政府人員部分，不是伊所述等語，惟證人
  丁○○並未稱於警詢時之陳述並非出於其自由意志，且其於警
  詢時所稱與戊○○會面觀看T霸拆除情形、與共犯商議犯罪之
  情節、現場犯案之情形詳盡，則其於本院審理時稱該段話不是
  伊所說云云，顯然不可信。
2.證人己○○於本院審理時供稱，警詢時伊毒癮發作，故不實在
  云云，惟查證人己○○並未陳稱於警詢時之證述非出於自由意
  志，且其於本院審理時亦證稱拿到7,500元之報酬（本院97年6
  月25日審判筆錄），就此重要之點均為相同陳述，且證人己○○第一次製作警詢筆錄時間係96年3月19日，第二次警詢筆錄
  則係其經警通知自行於96年3月29日至警局所做，是並無可能
  員警於其毒癮發作之下，仍加以訊問，再參照證人己○○之警
  詢筆錄，其證述本件事前商議、事中過程明確，益徵並無陳述
  不能、神智不清之情形。綜合上情，證人丁○○、己○○於警
  詢之陳述，係有特別可信之情況而例外具有證據能力。
二、訊據被告戊○○固坦承委託丁○○等人至本案現場處理有關
    T霸事宜之事實，惟矢口否認有何傷害、妨害公務之犯行，
    辯稱：伊係委託丁○○等人去跟工頭講請渠等好好地拆，且
    並未約定毆打公務員之報酬云云。另訊之被告甲○○、丁○○、己○○、庚○○固坦承毆打丙○○之事實，惟矢口否認
    有何妨害公務之犯行，辯稱：不知丙○○是公務員，正在執
    行公務云云。然查：
（一）按一定規模以下之招牌廣告及樹立廣告，得免申請雜項執
      照；其管理並得簡化，不適用本法全部或一部之規定；違
      反本法或基於本法所發布命令規定之建築物，其處理辦法
      ，由內政部定之，建築法第97之3條第1項、第97之2條分
      別定有明文。再按違章建築之拆除，由直轄市、縣（市）
      主管建築機關執行之；違章建築查報及拆除人員，於執行
      職務時，應佩帶由直轄市、縣（市）政府核發之識別證；
      拆除人員並應攜帶拆除文件，違章建築處理辦法第3條第1
      項、第4條第3項亦有明文。證人丙○○於本院審理中證述
      ：「（當天）到達現場時，包商已經在現場了，機具設備
      也在現場。工程車已經到達位置了。... 我有要跟他們說
      明，我當天有帶識別證，手上帶有卷宗夾... 通常我不會
      說我執行公務這件事，我會說我來執行拆除T霸，並提出
      公函給對方看，說違反哪一條規定... 」等語（本院97年
      6月25日審判筆錄），依證人丙○○上開證詞，現場已可
      認定係縣政府在執行公務拆除違法T霸，再被告丁○○以
      電話與被告戊○○確認丙○○為縣政府拆除人員無誤後，
      被告丁○○大喊就是他，其他人就一起毆打丙○○一情，
      業據證人丁○○於警詢時證述（96年3月29日警詢筆錄，
      96年度偵字第3251號卷第104頁以下）明確，核與證人己○○於警詢時所證述相符（96年3月19日警詢筆錄，96年
      度偵字第3251號卷第95頁以下），且被告丁○○於偵查中
      亦為一貫之供述，並另稱：「我本來以為要打包商，打電
      話去確認後，才知道是要打林世弘。我會打電話確認，是
      要確定對象為何人，因為現場有工人在施工，我不想打錯
      人」等語（96年4月4日偵查筆錄，96年度偵字第3251號卷
      第232頁以下），足認被告戊○○、甲○○、丁○○、己○○、庚○○均明知要毆打之人係丙○○，且事先加以確
      認無誤。被告戊○○、甲○○、丁○○、己○○、庚○○
      辯稱要毆打的對象是包商，不是公務人員云云，不足採信
      。況包商依縣政府委託執行拆除T霸之公務，亦屬公務員
      ，刑法第10條第2項規定甚詳。綜上，丙○○於本案現場
      率領包商、工人拆除T霸之行為，客觀上足為一般人認識
      其係公務員依法執行職務。
（二）證人丁○○於本院審理時證稱：「（洪董跟你說隔天有人
      要去拆？）是的。（洪董叫你跟甲○○去處理？）是的。
      （在打之前，有無先跟戊○○通電話？）有的。」等語（
      本院97年6月25日審判筆錄），核與證人甲○○於偵查中
      具結證稱：「96年3月13日戊○○打電話告訴我，要我配
      合小林處理事情就有錢賺。之後小林打電話給我，約在隔
      天於北斗交流道附近會合。（己○○、庚○○是戊○○叫
      你找來的？）他叫我找兩個人來協助。」等語（96年3月
      30日偵查筆錄，96年度偵字第3251號卷第240頁）相符，
      堪認被告戊○○有委託丁○○、甲○○找人去處理T霸一
      事。再證人丁○○於警詢時證稱：「洪董在案發前打電話
      約我及阿醜於3月13日16時許到北斗交流道會合，洪董、
      阿醜及我各駕駛一台車，由洪董帶我們到交流道旁看到洪
      董的T霸廣告遭彰化縣政府拆除破壞，洪董非常生氣，於
      是叫我及阿醜要教訓拆除的人員，洪董跟我們說在隔日9
      點還會有彰化縣政府的員工來拆另外一支T霸，於是洪董
      就叫我們隔日8點多相約在北斗交流道會合，到了隔洪董
      叫我去文心路跟西屯路路口載一位不認識的年輕人一起過
      去，我駕駛OS-61372車輛並帶1支鋁棒。」等語（96年3
      月29日警詢筆錄，96年度偵字第3251號卷第104頁以下）
      ，及證人己○○於警詢時證稱：「洪董打電打電話給我朋
      友阿醜，叫阿醜於3月13日傍晚聯絡我及我朋友庚○○，
      說有一筆好康的，就是要我們和他一同去教訓一個人，處
      理完畢代價是各1萬2千元，是那位洪董授意阿醜的。可是
      我們打完那一個人之後，阿醜只拿7千5百元給我。」等語
      （96年3月19日警詢筆錄，96年度偵字第3251號卷第95頁
      以下），其於本院審理時亦證稱：「（當天何人通知你去
      現場？）甲○○。他說要去T霸那裡教訓一個工頭。在我
      們打完之後，甲○○電話中有跟一個洪董說事情處理好了
      。」等語（本院97年6月25日審判筆錄），足認被告戊○○因縣政府拆除T霸而心生不滿，要求丁○○、甲○○帶
      人去教訓拆除T霸之縣政府人員。又證人己○○於警詢時
      證稱：「到現場後小林走在前面，他先詢問被我們毆打的
      那一位公務員身分，之後就打了一通電話，講完電話他就
      走到那一名公務員後方開打，我們也跟著一同毆打他。我
      是持棒球棍毆打那一位公務員，庚○○持防爆手電筒（長
      約60公分），小林持一根長長的武器（忘記是何物）毆打
      被害人，阿醜持鋁棒毆打被害人，另外那一位我不認識的
      同夥他在現場沒有毆打被害人，只拿照相機。」等語（96
      年3月19日警詢筆錄，96年度偵字第3251號卷第95頁以下
      ），核與證人丁○○證述情節（本院97年6月25日審判筆
      錄）相符，是丁○○抵達現場後並未向丙○○表示代表戊○○要求好好拆T霸之事，而係於確認丙○○身分後即喊
      打，被告戊○○辯稱伊是叫丁○○去跟包商講要好好的拆
      云云，與事實不符，無足採信。
（三）被告庚○○、己○○均坦承知悉甲○○找渠等係因拆除T
      霸事宜（本院97年6月25日審判筆錄），證人己○○並於
      本院審理時證稱：「（甲○○有無說要打到什麼程度？）
      沒有。他說要教訓一下工頭。」等語（本院97年6月25日
      審判筆錄），再參以被告丁○○等人攜帶防爆手電筒、木
      質球棒、鋁製球棒至本案現場，足見渠等對於毆打拆除人
      員事先均已有犯意聯絡。
（四）此外，復有彰化縣政府96年1月30日府建使字第096001942
      8A號函、拆除現場紀錄、彰化縣政府違章建築拆除處分書
      、交通部台灣區○道○○○路局中區工程處斗南工務段彰
      化縣轄區違規樹立廣告查報表、土地登記第二類謄本、驗
      傷診斷證明書、查獲照片及現場照片、財團法人彰化基督
      教醫院97年5月1日函附卷可稽，及扣案之庚○○所有之防
      爆手電筒、木質球棒各1支及丁○○所有之鋁製球棒1支可
      佐。本件事證明確，上開被告犯行洵堪認定。
三、核被告所為，均係犯刑法第135條第1項之對於公務員依法執
    行職務時施強暴罪、第277條第1項之傷害罪。公訴意旨認被
    告係觸犯刑法第136條第1項之公然聚眾妨害公務員依法執行
    職務罪嫌，然證人丁○○、己○○均於本院審理時證稱不會
    再有其他同夥到場，只有已到場之這兩部車而已（本院97年
    6月25日審判筆錄），卷內復無其他證據足認被告等人連絡
    他人將會陸續到場聲援，而與刑法第136條第1項公然聚眾之
    構成要件有間，應論以刑法第135條第1項妨害公務罪，起訴
    法條容有未洽，應予變更。被告戊○○、甲○○、丁○○、
    庚○○、己○○以一行為觸犯上開二罪，為想像競合犯，應
    依刑法第55條規定，從一重之傷害罪處斷。上開被告5人間
    ，就上開犯行，有犯意聯絡及行為分擔，為共同正犯。被告
    戊○○、庚○○、己○○分別有事實欄所載之前科及執行完
    畢之事實，有台灣高等法院被告前案紀錄表在卷可稽，上開
    被告受此有期徒刑執行完畢後，5年以內故意再犯有期徒刑
    以上之罪，均為累犯，應依刑法第47條第1項之規定，加重
    其刑。爰審酌被告戊○○前有麻藥、賭博、竊盜、槍砲、酒
    醉駕車、妨害自由等前科，被告庚○○前有施用毒品前科，
    被告己○○前有麻藥、竊盜、贓物、傷害、恐嚇取財前科，
    被告甲○○前有違反懲治盜匪條例、槍砲彈藥刀械管制條例
    、偽造文書及施用毒品之前科，被告丁○○前有竊盜前科，
    均素行不良，被告戊○○為本件犯行之首，被告甲○○、丁○○均於本件犯行擔任重要角色，而被告庚○○、己○○係
    聽命於人，暨被告戊○○否認犯行，被告甲○○、丁○○、
    庚○○、己○○均坦承傷害部分犯行，惟否認妨害公務部分
    犯行，上開被告於國家公務員依法執行職務時，竟思以暴力
    阻擋國家行政機關依法應執行之職務，並傷害公務員，其破
    壞法秩序之行為重大，惡性不輕等一切情狀，分別量處如主
    文所示之刑。又被告甲○○、丁○○、庚○○、己○○所犯
    之罪，合於中華民國九十六年罪犯減刑條例第2條第1項第3
    款規定，應予減刑，爰依該條例第7條第1項減為如主文所示
    之刑。又犯刑法第135條之罪經宣告逾有期徒刑1年6月之刑
    者，不予減刑，中華民國九十六年罪犯減刑條例第3條第1項
    第15款有明文規定，且裁判上一罪，如其中一部分為本條例
    第3條所定不予減刑之罪，則其據以處罰之他罪雖非同條列
    舉之罪名，亦應不予減刑，法院辦理九十六年減刑案件應行
    注意事項第10條亦有明文。查被告戊○○所犯傷害罪與妨害
    公務罪係想像競合犯之裁判上一罪關係，又經宣告有期徒刑
    逾1年6月，揆諸上開法條，不得減刑，附此敘明。
四、扣案之防爆手電筒、木質球棒、鋁製球棒各1支，分別為被
    告庚○○、丁○○所有，業據被告庚○○、丁○○供述在卷
    ，係供本件犯罪所用，爰依刑法第38條第1項第2款宣告沒收
    。
貳、無罪部分：
一、公訴意旨略以：被告乙○○於96年3月14日在台中市○○路
    與西屯路路口與丁○○會合，乘坐丁○○所駕駛之車牌號碼
    M4-0933號自用小客車，2人於同日9時許，與甲○○、己○○、庚○○等3人在彰化縣埤頭鄉○○○○道會合，雙方人
    馬抵達本案現場後，丁○○、乙○○、甲○○、己○○、庚○○等人即分持鋁製球棒、防爆手電筒、木質球棒等下車，
    於彰化縣政府使用執照管理課技佐丙○○、技工許欣銘、高
    坤旺及負責拆除之包商日元營造有限公司職員鍾有權、陳榮
    達、何保擇、王冬陽等人正準備執行強制拆除T霸之勤務時
    ，共同毆打丙○○，因認被告乙○○涉犯刑法第136條第1項
    之公然聚眾妨害公務員依法執行一定之職務及同法第277條
    第1項之傷害罪嫌等語。
二、按犯罪事實應以證據認定之，無證據不得認定犯罪事實；不
    能證明被告犯罪者或其行為不罰者，應諭知無罪之判決，刑
    事訴訟法第154條第2項、第301條第1項，分別定有明文。復
    按認定不利於被告之事實，須依積極證據，苟積極證據不足
    為不利於被告事實之認定時，即應為有利於被告之認定，更
    不必有何有利之證據，最高法院30年上字第816號著有判例
    ，可資參照。
三、訊據被告乙○○固對於認識戊○○之事實坦承不諱，惟堅決
    否認有何妨害公務、傷害犯行，辯稱當日伊沒有到場，伊沒
    有拿報酬2萬5千元給甲○○等語。
四、公訴人認被告乙○○涉有前開罪嫌，並未提出何證據。經查
    ，被告乙○○固於警詢時承認有借車給丁○○，惟於本院審
    理時即予否認，此雖與證人丁○○於警詢時證述不符，然卷
    內並無證據可認借車予丁○○之人，即係當日到現場共同毆
    打丙○○之人。另被告丁○○固於本院行準備程序時稱當日
    在現場之人除甲○○、己○○、庚○○外，另一人為乙○○
    等語（本院97年3月27日準備程序筆錄），惟嗣於本院審理
    時即改稱伊講錯，不是乙○○等語（本院97年6月25日審判
    筆錄），另證人庚○○於本院審理時雖證稱被告乙○○當日
    好像有在現場，惟亦稱伊印象模糊（本院97年6月25日審判
    筆錄），是尚難單以證人庚○○前開證詞即認被告乙○○當
    日有在現場。
五、綜上，本件證據顯未能認被告乙○○與本案其他被告有犯意
    聯絡及於96年3月14日到場，無法證明被告有公訴人所指之
    前開犯行，此外，本院復查無其他積極證據足以證明，揆諸
    上開法條及判例意旨，本件不能證明被告乙○○犯罪，自應
    為被告乙○○無罪之諭知。
據上論斷，依刑事訴訟法第299條第1項前段、第300條、第301條
第1項，刑法第28條、第135條第1項、第277條第1項、第55條、
第38條第1項第2款，中華民國九十六年罪犯減刑條例第2條第1項
第3款、第7條，刑法施行法第1條之1，判決如主文。
本案經檢察官蔡明達到庭執行職務
中    華    民    國    97    年    7     月    9     日
                  刑事第六庭    審判長法官  王義閔
                                法      官  鄭舜元
                                法      官  林欣苑
以上正本證明與原本無異。
如不服本判決，應於判決送達後10日內，向本院提出上訴書狀，
上訴書狀應「敘述具體上訴理由」，並按他造當事人之人數附繕
本。「切勿逕送上級法院」。
告訴人或被害人對於判決如有不服具備理由請求檢察官上訴者，
其上訴期間之計算係以檢察官收受判決正本之日期為準。
中    華    民    國    97    年    7     月    9     日
                                書  記  官  楊筱惠
附錄本案論罪科刑法條全文：
中華民國刑法第135條
（妨害公務執行及職務強制罪）
對於公務員依法執行職務時，施強暴脅迫者，處3年以下有期徒
刑、拘役或3百元以下罰金。
意圖使公務員執行一定之職務或妨害其依法執行一定之職務或使
公務員辭職，而施強暴脅迫者，亦同。
犯前二項之罪，因而致公務員於死者，處無期徒刑或7年以上有
期徒刑；致重傷者，處3年以上、10年以下有期徒刑。
中華民國刑法第277條
（普通傷害罪）
傷害人之身體或健康者，處3年以下有期徒刑、拘役或1千元以下
罰金。
犯前項之罪因而致人於死者，處無期徒刑或7年以上有期徒刑；
致重傷者，處3年以上10年以下有期徒刑。


司法院資訊處製作；財團法人民間司法改革基金會備份。
